【裁判字號】    99,易,2582
【裁判日期】    991119
【裁判案由】    竊盜
【裁判全文】
臺灣臺北地方法院刑事判決              99年度易字第2582號
公  訴  人  臺灣臺北地方法院檢察署檢察官
被      告  甲○○
上列被告因竊盜案件，經檢察官提起公訴（99年度偵字第19015
號），被告於準備程序中就被訴事實為有罪之陳述，經告知簡式
審判程序之旨，並聽取當事人之意見後，本院裁定認為適宜進行
簡式審判程序，判決如下：
    主  文
甲○○攜帶兇器竊盜，累犯，處有期徒刑肆月，如易科罰金，以
新臺幣壹仟元折算壹日。扣案之手套壹雙、手電筒壹支及一字起
子參支均沒收。又攜帶兇器竊盜，累犯，處有期徒刑肆月，如易
科罰金，以新臺幣壹仟元折算壹日。扣案之手套壹雙、手電筒壹
支及一字起子參支均沒收。應執行有期徒刑陸月，如易科罰金，
以新臺幣壹仟元折算壹日。扣案之手套壹雙、手電筒壹支及一字
起子參支均沒收。
    事  實
一、甲○○有重度聽障及重度語障，屬極重度多重障礙之瘖啞人
    ，其前因強盜案件，經臺灣板橋地方法院於民國92年2月10
    日以91年度訴字第1998號判處有期徒刑4年，嗣再因竊盜案
    件，經臺灣臺北地方法院於92年3月17日以91年度易字第
    1164 號判處有期徒刑6月，上開二案件並定應執行有期徒刑
    4年4 月確定，於96年2月16日因縮短刑期假釋出監，刑期至
    同年9 月21日屆滿未經撤銷，視為執行完畢。詎其仍不知悔
    改，復基於為自己不法所有及損壞他人物品之犯意，於下列
    時、地，以如下所示之方式為竊盜之犯行：
  (一)於99年8月10日凌晨3時30分許，手戴其所有之手套一雙，並
    攜其所有在客觀上足以對人之生命、身體、安全構成威脅而
    具有危險性可供兇器使用之一字起子3支，撬開並毀損丙○
    ○所有，停放於臺北市萬華區青年公園旁停車格之車牌號碼
    為2913 -KJ自用小客車右前座車門鑰匙孔之方式以開啟該車
    車門，足生損害於丙○○，復持其所有手電筒一支照明車內
    ，竊取置於該車內之高速公路回速票3張，得手後旋即離去
    。
  (二)又於同日凌晨4時30分許，以同前之手法，撬開並毀損乙○
    ○所有，停放在臺北市○○區○○路179號前之車牌號碼為
    8120-EF之自用小貨車右前座車門鑰匙鎖之方式開啟車門後
    （毀損部分未據告訴），復持所有之手電筒1支照明車內，
    竊取置於該車內之高速公路回速票4張、零錢新臺幣110元、
    打火機2個，得手後正欲離去之際，為巡邏員警當場查獲，
    並扣得一字起字3支、手套一雙及手電筒1支。
二、案經被害人丙○○訴由臺北市政府警察局萬華分局報告臺灣
    臺北地方法院檢察署檢察官偵查起訴。
    理  由
一、按本案被告甲○○所犯係死刑、無期徒刑、最輕本刑為3年
    以上有期徒刑以外之罪，其於準備程序就前揭被訴事實為有
    罪之陳述，經受命法官告知簡式審判程序之旨，並聽取其與
    公訴人之意見後，本院認無不得或不宜改依簡式審判程序進
    行之情形，爰依刑事訴訟法第273條之1第1項規定，裁定本
    件進行簡式審判程序，合先敘明。
二、訊之被告甲○○對於上開犯罪事實，於警詢、偵查及本院審
    理時均坦承不諱，核與被害人丙○○、乙○○於警詢中所述
    相符，並有臺北市政府警察局萬華分局青年路派出所扣押物
    品清單、贓物認領保管單及現場照片在卷足憑，此外復有一
    字起子3支、手套一雙及手電筒1支扣案可資佐證，是被告自
    白與事實相符，堪以認定。綜上所述，本件事證明確，被告
    犯行洵堪認定，應依法論科。
三、刑法第321條第1項第3款之攜帶兇器竊盜罪，係以行為人攜
    帶兇器為其加重要件，此所謂兇器，其種類並無限制，凡客
    觀上足對人之生命、身體、安全構成威脅，具有危險性之兇
    器均屬之，且祇須行竊時攜帶此種具有危險性之兇器為已足
    ，並不以攜帶之初有行兇之意圖為必要（最高法院79年臺上
    字第5253號判例意旨可資參照）。查本案被告竊盜所用之一
    字起子3支，屬質地堅硬、形狀尖銳之金屬製品，此為社會
    大眾所週知之事，並有照片1張在卷可佐，足認為具有危險
    性可供兇器使用，應屬刑法第321條第1項第3款所稱之兇器
    無訛。是核被告犯罪事實一、(一)所為，係犯刑法第321條第1
    項第3款攜帶兇器竊盜罪及同法第354條之毀損罪。檢察官雖
    於證據並所犯法條內未敘及刑法第354條，然檢察官於犯罪
    事實欄已明確載明被告有持一字起子撬開上開自小客車車門
    之行為，是顯已就被告此部分毀損之犯行提起公訴，是本件
    自屬法條之漏載，應予補充，併此敘明之。又被告以一行為
    ，同時觸犯上開二罪名，為想像競合犯，應依刑法第55條之
    規定，從一重之攜帶兇器竊盜罪處斷。就被告犯罪事實一、
    (二)所為，係犯刑法第321條第1項第3款之攜帶兇器竊盜罪。
    另被告前因強盜案件，經臺灣板橋地方法院於92年2月10日
    以91年度訴字第1998號判處有期徒刑4年，嗣再因竊盜案件
    ，經臺灣臺北地方法院於92年3月17日以91年度易字第1164
    號判處有期徒刑6月，上開二案件並定應執行有期徒刑4年4
    月確定，於96年2月16日因縮短刑期假釋出監，刑期至同年9
    月21日屆滿未經撤銷，視為執行完畢等情，有臺灣高等法院
    被告前案紀錄表1份在卷足憑，是被告於有期徒刑執行完畢
    後，5年內故意再犯本件有期徒刑以上之罪，均為累犯，均
    應依刑法第47條第1項規定加重其刑。再被告有重度聽障及
    重度語障，屬極重度多重障礙之瘖啞人，有中華民國身心障
    礙手冊影本一份在卷可按，爰依刑法第20條之規定，均減輕
    其刑。並依法均先加重後減輕之。被告所犯上開二罪，犯意
    各別，應分論併罰之。爰審酌被告不思以正當方式獲取財物
    ，為逞私慾，攜帶兇器竊取他人財物，惡性非輕，惟念其犯
    後坦承犯行，犯罪後態度尚佳，且雖持客觀上可供兇器用之
    一字起子行竊，然並未對於他人之安全造成實際傷害，且行
    竊所得之財物亦均已返還被害人等一切情狀，分別量處如主
    文之刑，並定其應執行之刑及諭知易科罰金之折算標準，以
    示警懲。扣案之手套1雙、手電筒1支及一字起字3支，均為
    被告所有，且係供其遂行本件竊盜犯行所用之物，業據被告
    自承在卷，爰均依刑法第38條第1項第2款規定，予以宣告沒
    收。
據上論斷，應依刑事訴訟法第273條之1第1項、第299條第1項前
段，刑法第321條第1項第3款、第354條、第47條第1項、第20條
、第51條第1項第5款、第41條第1項前段、第38條第1項第2款，
判決如主文。
本案經檢察官劉俊良到庭執行職務。
中    華    民    國    99    年    11    月    19    日
                  刑事第二十庭  法  官  柯姿佐
以上正本證明與原本無異。
如不服本判決應於收受送達後10日內向本院提出上訴書狀，並應
敘述具體理由；其未敘述上訴理由者，應於上訴期間屆滿後20日
內向本院補提理由書（均須按他造當事人之人數附繕本）「切勿
逕送上級法院」。告訴人或被害人如對於本判決不服者，應具備
理由請求檢察官上訴，其上訴期間之計算係以檢察官收受判決正
本之日期為準。
                                書記官  劉穗筠
中    華    民    國    99    年    11    月    19    日
中華民國刑法第321條
（加重竊盜罪）
犯竊盜罪而有左列情形之一者，處 6 月以上、 5 年以下有期徒
刑：
一、於夜間侵入住宅或有人居住之建築物、船艦或隱匿其內而犯
    之者。
二、毀越門扇、牆垣或其他安全設備而犯之者。
三、攜帶兇器而犯之者。
四、結夥三人以上而犯之者。
五、乘火災、水災或其他災害之際而犯之者。
六、在車站或埠頭而犯之者。
前項之未遂犯罰之。

司法院資訊處製作；財團法人民間司法改革基金會備份。
